【裁判字號】    98,上訴,779
【裁判日期】    980819
【裁判案由】    偽造文書等
【裁判全文】
臺灣高等法院高雄分院刑事判決         98年度上訴字第779號
上  訴  人  臺灣高雄地方法院檢察署檢察官
上  訴  人
即  被  告  甲○○
                    （現於臺灣高雄看守所羈押中）
選任辯護人  陳正達律師
            洪世崇律師
            許惠珠律師
上列上訴人因被告偽造文書等案件，不服臺灣高雄地方法院98年
度訴字第192 號中華民國98年4 月9 日第一審判決（起訴案號：
臺灣高雄地方法院檢察署97年度偵字第35043 號），提起上訴，
本院判決如下：
     主  文
上訴駁回。
     事  實
一、甲○○於民國97年11月初某日依報紙求職廣告，經真實姓名
    、年籍不詳，自稱為「老闆」之詐欺集團成年男子（下稱「
    老闆」）面試錄取，加入該詐騙集團，遂與「老闆」及該詐
    騙集團所屬之成年成員，共同基於意圖為自己不法所有，及
    行使偽造公文書、特種文書（原判決誤繕為行使變造特種文
    書）之犯意聯絡，由「老闆」交付插用門號為0000000000、
    0000000000、0000000000號等SIM 卡（即附表二編號5 所示
    之SIM 卡）之如附表二編號3 、4 所示之行動電話共3 支予
    甲○○，供其依指示從事下列犯罪行為：
  (一)於97年11月4 日上午9 時許，先由該詐欺集團成員分別佯裝
    為中央健保局人員、「張文生」警員、「林坤凱」隊長及「
    黃河村」檢察官，打電話向丙○○偽稱：其健保卡遺失遭人
    冒名申請新卡，遭人冒用身分證租屋設立金控公司洗錢，如
    未於3 日內據實告知全部帳戶存款並領出交由檢方處理，將
    移送檢察官專案處理、提起公訴並羈押在看守所云云，致丙○○陷於錯誤，趕往金融機構提領新臺幣（下同）80萬元，
    依指示於97年12月8 日下午4 時許前往高雄縣茄萣鄉公所前
    等候。而甲○○持用前揭門號0000000000號行動電話接獲「
    老闆」電話指示後，即與集團另一成員前往高雄地區領取「
    老闆」以其先前提供之個人照片1 張，而在不詳時、地黏貼
    於偽造之「臺灣高雄地方法院服務證（單位：監管科、姓名
    ：劉祥俊）」，偽造而成之特種證件1 張；並於同日下午3
    時41分許，在高雄市左營地區某處7-11便利超商利用傳真，
    接收已由不詳姓名、年籍之詐騙集團成年成員於不詳時、地
    ，偽造之「臺北地方法院地檢署監管科」、「臺北地檢署監
    管科收據」等公文書各1 張，再由該陪同甲○○前往之詐騙
    集團成年男子，持利用不知情人員於不詳時、地所偽刻之「
    臺灣高雄地方法院檢察署印」公印1 顆，蓋印於前揭偽造之
    公文書上之「公鑑」欄內，偽造成用以表示各該監管清查命
    令及收據係由臺灣臺北地方法院檢察署（下稱臺北地檢署）
    及臺灣高雄地方法院檢察署（下稱高雄地檢署）所製作之公
    文書。再於同日下午4 時許，前往前揭茄萣鄉公所前，由甲○○配戴前開服務證，向丙○○表示其係檢察官指派人員而
    行使之，丙○○不疑有他，將80萬元悉數交付甲○○，甲○○則將前揭「臺北地方法院地檢署監管科」（內容如附表一
    編號1 所示）公文書1 張交付予丙○○而行使之，足以生損
    害於臺灣高雄地方法院（原判決誤繕為高雄地檢署）核發服
    務證之正確性、高雄地檢署及臺北地檢署核發公文書之公信
    力暨「劉祥俊」。甲○○得手後，旋依指示將前揭款項攜往
    高雄市（原判決誤繕為高雄縣）左營高鐵站交付予不詳姓名
    、年籍之詐騙集團成年成員，並因此獲得8,000 元之報酬。
  (二)97年12月11日某時許，該詐騙集團接續由自稱「陳豐達」主
    任檢察官之成年男子撥打電話予丙○○，佯稱：其另在新加
    坡等地都有洗錢紀錄，須再予調查，要求其提領帳戶內定存
    220 萬元，否則將逕行起訴云云，致丙○○誤信為真而陷於
    錯誤，趕往金融機構提領220 萬元，於下午4 時許前往高雄
    縣茄萣鄉○○○ 段27號圖書館前等候。甲○○遂循同前模式
    於同日下午1 時8 分許，接收並蓋用上開偽造公印於「臺北
    地方法院地檢署監管科」、「臺北地檢署監管科收據」等公
    文書各1 張上，而偽造該等公文書完成後，旋依「老闆」指
    示，於同日下午4 時許，前往上開圖書館前，再配戴前揭服
    務證向丙○○表示其係檢察官指派人員而行使之，丙○○不
    疑有他而將220 萬元悉數交付甲○○，甲○○則將前揭已偽
    造完成之「臺北地方法院地檢署監管科」（內容如附表一編
    號3 所示）公文書1 張交付丙○○而行使之，使丙○○前後
    2 次共計受有300 萬元之損害，並足以生損害於臺灣高雄地
    方法院（原判決誤繕為高雄地檢署）核發服務證之正確性、
    高雄地檢署及臺北地檢署核發公文書之公信力暨「劉祥俊」
    。甲○○得手後，旋依指示將前揭款項中之170 萬元以匯款
    方式，匯至詐騙集團所使用之帳戶中，其餘50萬元則攜往高
    雄市（原判決誤繕為高雄縣）左營高鐵站，交付不詳姓名、
    年籍之詐騙集團成年成員，並因此獲得1 萬5,000 元之報酬
    。
  (三)嗣「老闆」認甲○○已可獨立作業，遂令其自行找尋司機從
    事收款工作，甲○○乃委請乙○○（由本院另行審結）擔任
    其司機。乙○○見甲○○向他人收取大筆現金款項，且不願
    明確告知實際工作內容，可預見甲○○可能涉及不法，即其
    有可能幫助詐欺集團不法收取他人款項及掩飾或隱匿重大犯
    罪所得財物，竟仍不悖其本意，基於幫助詐欺之不確定故意
    ，擔任甲○○之司機。隨後甲○○持前揭門號0000000000號
    行動電話接獲「老闆」指示後，即請乙○○於97年12月15日
    上午某時，先駕駛車牌號碼8921-MN 號（起訴書誤載為8921
    0-MN號）自用小客車，搭載其前往桃園青埔高鐵站向不詳姓
    名、年籍之詐騙集團成年男子收取前揭偽刻之公印1 顆後，
    前往高雄地區待命。同年12月16日某時許，該詐騙集團又接
    續由自稱「陳豐達」主任檢察官之成年男子撥打電話予丙○○，循同前模式要求丙○○提領60萬元，於下午5 時30分許
    至上開圖書館前交款云云。然丙○○已心生疑竇而告知其子
    曾清元，經曾清元報警後，依警方指示由丙○○依約前往上
    址等候詐欺集團成員。甲○○於接獲「老闆」電話指示後，
    由乙○○於同日下午4 時30、31分許，搭載前往便利超商之
    傳真機接收並蓋用前揭公印於偽造之「臺北地方法院地檢署
    監管科」、「臺北地檢署監管科收據」等公文書各1 張上，
    而完成偽造公文書，旋於同日下午5 時40分許，抵達前揭圖
    書館前，甲○○單獨下車欲向丙○○收取60萬元之際，為埋
    伏員警當場逮捕，乙○○見狀即駕車逃逸，惟仍為現場埋伏
    員警察覺，進而攔停後予以逮捕，甲○○向丙○○詐取60萬
    元之行為始未遂，嗣經警當場扣得如附表一、二各編號所示
    之物，始查悉上情。
二、案經丙○○訴由高雄縣政府警察局湖內分局報請高雄地檢署
    檢察官偵查起訴。
     理  由
壹、證據能力方面：
    按傳聞法則之重要理論依據，在於傳聞證據未經當事人之反
    對詰問予以核實，乃予排斥，惟若當事人已放棄對原供述人
    之反對詰問權，於法院審判時表明同意該等傳聞證據可作為
    證據，基於證據資料愈豐富，愈有助於真實發現之理念，並
    貫徹刑事訴訟法修法加重當事人進行主義之精神，確認當事
    人對於證據能力有處分權之制度，傳聞證據經當事人同意作
    為證據，法院認為適當者，亦得為證據。本件檢察官、上訴
    人即被告（下稱被告）甲○○及辯護人，於本院準備程序時
    已表示對於全案卷證所存證據均同意有證據能力（見本院卷
    第53頁正、反面），本院復斟酌該等證據並非非法取得，亦
    無證明力明顯過低之情形，以之作為證據，應屬適當，是依
    刑事訴訟法第159 條之5 第1 項規定，應認該等證據均得採
    為證據。
貳、實體方面：
一、訊據被告甲○○就上揭事實，坦承不諱（見本院卷第86至89
    頁）；核與證人即告訴人丙○○於警詢、偵查及原審證述情
    節（見警卷第3 至5 頁、偵卷第28至29頁、原審卷第63至68
    頁），大致相符。並有臺灣高雄地方法院檢察署業務簡介之
    網頁、臺灣高雄地方法院科室執掌之網頁、臺灣臺北地方法
    院檢察署98年3 月6 日北檢玲文字第0981000061號函、臺灣
    高雄地方法院檢察署98年3 月6 日雄檢惟文字第0981000072
    號函、臺灣高雄地方法院檢察署98年3 月10日雄檢惟文字第
    0981000075號函暨所附現行使用之官防樣式1 份等件（依次
    見原審卷第24至25頁、第26頁、第31頁、第33頁、第53至54
    頁），在卷可稽；復有附表一編號1 至10、附表二編號1 至
    5 所示之物，扣案足資佐證，是堪認被告前揭所為自白，應
    係合於事實，而堪採信，自得採為論科之依據。
二、論罪科刑部分：
  (一)按所謂文書，乃以文字或符號為一定之意思表示，具有存續
    性，以為法律上或社會生活上重要事項之證明者而言，故不
    論係影本或原本，若有上述文書之性質，均屬文書之範疇。
    次按，刑法上所稱之公文書，係指公務員職務上製作之文書
    。若由形式上觀察文書之製作人為公務員且文書之內容係就
    公務員職務上之事項所製作，即使該偽造之公文書上所載製
    作名義機關不存在或該文書所載之內容並非該管公務員職務
    上所管轄，惟社會上一般人無法辨識而仍有誤信其為真正之
    危險時，仍難謂其非公文書。而刑法上所稱之公印或公印文
    ，係專指表示公署或公務員資格而言，即俗稱大印與小官印
    及其印文（最高法院22年上字第1904號、69年臺上字第693
    號判例意旨參照）。又公印文之形式凡符合印信條例規定之
    要件而製頒，無論為印、關防、職章、圖記，如足以表示其
    為公務主體之同一性者，均屬之（最高法院89年度臺上字第
    3155號判決意旨參照）。查本件偽造之「臺北地方法院地檢
    署監管科」及「臺北地檢署監管科收據」等文件，係冒用公
    署名義所為之文書，縱其中該文書之製作名義機關「監管科
    」係屬虛構，惟依上揭說明，該等文件係屬公文書，應無疑
    義。至其上所蓋偽造之「臺灣高雄地方法院檢察署印」印戳
    ，因係表示公務機關之印信，自屬公印文。則扣案偽造「臺
    灣高雄地方法院檢察署印」印章1 顆，亦屬公印無訛。再按
    ，行使影本，作用與原本相同，偽造公文書後，持以行使其
    影本，偽造之低度行為為行使之高度行為所吸收，應論以行
    使偽造公文書罪（最高法院70年臺上字第1107號判例意旨參
    照）。本件前揭偽造之「臺北地方法院地檢署監管科」、「
    臺北地檢署監管科收據」等文書，雖係經傳真予被告甲○○
    及該等詐欺集團成員收受後交付告訴人丙○○，惟參酌上開
    說明，仍應認被告甲○○與該等詐欺集團成員此部分所為，
    係行使偽造公文書。
  (二)按共同正犯之成立，祇須具有犯意之聯絡，行為之分擔，既
    不問犯罪動機起於何人，亦不必每一階段犯行，均經參與（
    最高法院34年上字第862 號判例意旨參照）。查被告甲○○
    所屬詐騙集團實行「假辦案，真詐財」之犯罪模式，係先由
    集團成員撥打電話予告訴人丙○○，假冒警員及檢察官等相
    關公務員之名義與丙○○聯絡，並由集團成員偽造相關公文
    書、特種文書，待丙○○陷於錯誤而欲交付款項後，再由被
    告甲○○至詐騙集團與丙○○約定之地點，行使前揭經詐騙
    集團成員偽造之公文書及特種文書，並收取詐得款項之情，
    已如前述，是被告甲○○雖未參與電話詐騙行為，然其參與
    收取款項行為，為整個詐欺取財行為最終目的，係犯罪分工
    中不可或缺之行為，而被告甲○○對其所屬詐騙集團前揭詐
    騙行為均有認識，並參與收取詐欺款項、配掛前揭服務證、
    交付前揭偽造公文書之詐欺取財、行使偽造公文書及特種文
    書之構成要件內行為，足認被告甲○○確就上揭詐欺取財、
    行使偽造公文書、特種文書等犯行，與「老闆」等詐騙集團
    成員間，有犯意聯絡及行為分擔，自應論以共同正犯。準此
    ，核被告甲○○所為，係犯刑法第216 條、第211 條之行使
    偽造公文書罪；第216 條、第212 條之行使偽造特種文書罪
    ；及同法第339 條第1 項之詐欺取財罪。被告甲○○及其他
    共犯，偽造「臺灣高雄地方法院檢察署印」公印，及在「臺
    北地方法院地檢署監管科」、「臺北地檢署監管科收據」等
    公文書上，偽蓋「臺灣高雄地方法院檢察署印」公印之偽造
    公印文行為，均屬偽造公文書之階段行為；又渠等偽造該等
    公文書及高雄地方法院服務證（監管科劉祥俊）特種文書之
    低度行為，各應為行使之高度行為所吸收，均不另論罪。另
    被告甲○○與共犯「老闆」等人利用不知情之人員，偽刻前
    開公印，為間接正犯。被告甲○○先後多次行使偽造公文書
    、特種文書及對告訴人丙○○為詐欺取財等行為，各係基於
    同一犯意，在密接之時間，以相同之方式，對同一之人而為
    ，堪認被告甲○○前揭各該行為，應皆係基於單一犯意接續
    而為，均為接續犯，應各僅論以一罪（至被告甲○○接受「
    老闆」指示後，於事實欄一(三)所示時、地，由被告乙○○搭
    載至上述之圖書館前，欲向告訴人丙○○取款60萬元，然因
    為警查獲而未果部分，雖其此部分所為詐欺取財行為尚屬未
    遂，惟因此部分之行為與前揭事實欄一(一)、(二)所示之詐欺既
    遂行為，係屬接續犯，有如前述，就此自應僅論以一詐欺取
    財既遂罪）。再被告甲○○與共犯「老闆」等人，係出於1
    個偽造公文書、偽造特種文書，並均進而予以行使，以詐取
    告訴人丙○○財物之犯意，於密接之時間內所為，而侵害數
    法益，於法律評價上應認係一行為侵害數罪名，屬想像競合
    犯之裁判上一罪關係，爰依刑法第55條規定從一重之行使偽
    造公文書罪論處。公訴意旨認被告甲○○所犯行使偽造公文
    書、行使偽造特種文書及詐欺取財等3 罪間，應分論併罰，
    容有誤會。
  (三)再公訴意旨雖認被告乙○○就被告甲○○上揭所犯之行使偽
    造公文書、行使特種文書及詐欺取財等罪行，亦應論以共同
    正犯。然查：
  1.按刑法上之幫助犯，係對於犯罪與正犯有共同之認識，而以
    幫助之意思，對於正犯資以助力，而未參與實施犯罪之行為
    者而言，最高法院75年度臺上字第1509號、84年度臺上字第
    5998號及88年度臺上字第1270號判決意旨可供參照。是以，
    如未參與實施犯罪構成要件之行為，且係出於幫助之意思提
    供助力，即屬幫助犯，而非共同正犯。
  2.被告乙○○於97年12月16日下午搭載被告甲○○至前開圖書
    館前，欲向丙○○收取60萬元，雖當場為警逮獲，然被告甲○○並未告知被告乙○○其前揭行為內容，而被告乙○○就
    被告甲○○所為，亦不知情等情，迭據證人即被告甲○○於
    警詢、偵訊及原審陳述綦詳（見偵卷第15至16頁、第29至30
    頁，原審卷第70頁）。參以證人即告訴人丙○○於原審證稱
    ：第1 、2 次沒有看到乙○○，本次（即第3 次）是警察抓
    到時才看到乙○○，這次查獲時對方所開的車顏色，亦與前
    2 次開的白色車不同等語（見原審卷第65頁），則被告乙○○辯稱其為警查獲此次，是被告甲○○臨時請其擔任司機等
    語，即難遽認無稽。被告乙○○為警查獲此次，既係被告甲○○臨時請其擔任司機，有如前述，而檢察官復未舉證證明
    被告乙○○就被告甲○○與詐騙集團成員所為行使偽造公文
    書、特種文書及詐欺取財等犯行，有何犯意聯絡，或就構成
    要件行為有所分擔，自難僅據被告乙○○於97年12月16日當
    天，曾有搭載被告甲○○之情事，則遽認被告乙○○亦係被
    告甲○○等詐騙集團之一份子，而屬共同正犯。
  3.於本案雖無積極證據證明被告乙○○係被告甲○○等詐騙集
    團之一份子，而就被告甲○○及其他共犯之上揭犯行應論以
    共同正犯，惟被告乙○○擔任被告甲○○之司機，曾搭載被
    告甲○○取款次數共有2 次（包括本次查獲，另1 次則與本
    案無關），被告甲○○亦從該收取之金錢中，直接抽取部分
    金額交付被告乙○○，作為其車資報酬一節，業據被告甲○○結證在卷（見原審卷第70頁），足見被告乙○○曾目睹被
    告甲○○一下車後，即拿取大筆金錢上車之情事。參以被告
    乙○○於偵查中自陳：「甲○○在車上有接電話，他都講是
    ，再抄下地址叫我載他去。我有問他做何事，他說不要問那
    麼多」、「（問：有無懷疑他從事非法工作？）一開始有，
    但我不知道他下車做什麼，他又說不要問那麼多」等語（見
    偵卷第17至18頁）；復於原審供稱：當初看見甲○○下車即
    可拿取大筆金錢，也感到奇怪等語（見本院卷第56頁），顯
    然可見被告乙○○斯時就被告甲○○行為之正當性與合法性
    ，業已產生懷疑。是以，若謂被告乙○○於搭載被告甲○○
    時，就被告甲○○可能從事不法行為毫無預見，誠然悖諸常
    理。再者，復參以本件為警查獲時，被告乙○○一見被告甲○○遭警逮捕，旋即欲駕車逃逸乙節（此亦據證人丙○○證
    述綦詳，見原審卷第65至66頁），益足徵被告乙○○確有被
    告甲○○斯時係從事非法犯行之預見，否則，衡情被告乙○○實無無故駕車逃逸之必要。
  4.被告乙○○固非被告甲○○等詐騙集團成員上揭犯行之共同
    正犯，有如上述，然被告乙○○既可預見被告甲○○係從事
    不法行為，仍不悖己意，擔任被告甲○○之駕駛，對被告甲○○之行為予以助力，促成詐欺取財犯罪之成立，自不得因
    其非明知被告甲○○實際行為內容即解免其責。從而，被告
    乙○○主觀上確具幫助詐欺取財之不確定故意，客觀上有前
    揭幫助詐欺取財之犯行甚明。
  5.綜上，本院爰認被告乙○○就被告甲○○上揭所犯之行使偽
    造公文書、行使特種文書及詐欺取財等犯行，尚非共同正犯
    ，而應僅就事實欄一(三)部分之犯行論以幫助犯。
三、原審認被告甲○○前揭犯行，罪證明確，因而適用刑法第28
    條、第216 條、第211 條、第212 條、第339 條第1 項（原
    判決贅引同條第3 項）、第55條、第38條第1 項第2 款、第
    219 條，刑法施行法第1 條之1 等規定，並審酌被告甲○○
    不思自食其力，竟為一己之私利，加入詐騙集團參與協力分
    工，貪圖分贓，且以不實之公文書、服務證件騙取被害人之
    財物，除侵害被害人之財產法益之外，並使政府機關公信力
    嚴重受損，直接影響民眾對公務機關之信賴，且詐騙之對象
    為老人家之畢生血汗錢，對被害人之財產及社會秩序危害重
    大，復斟酌其於原審坦承大部分犯行，及其犯罪之動機、目
    的等一切情狀，認檢察官對被告甲○○求刑有期徒刑9 月，
    核屬過輕，爰量處有期徒刑2 年6 月。復敘明：(一)附表一編
    號1 、3 所示之偽造公文書已交付丙○○而行使之，即非被
    告甲○○及共犯「老闆」等人所有，自不得宣告沒收。惟其
    上之公印文各1 枚（共2 枚），及附表一編號10所示之公印
    1 顆，不論屬於犯人與否，均應依刑法第219 條之規定，宣
    告沒收之。(二)附表一編號2 、4 至6 所示之公文書共4 張（
    上開公文書既經沒收，其上之公印文即無再依刑法第219 條
    規定予以宣告沒收之必要）；附表一編號9 所示之特種文書
    1 張，係被告甲○○與其所屬詐騙集團成員共同偽造所得，
    供本案犯罪所用之物（指附表一編號2 、4 、9） ，或供犯
    罪預備之物（指附表一編號5 、6） ；附表二編號1 所示之
    筆記本1 本，附表二編號2 所示之印泥1 盒，皆係被告甲○○所有，供本案犯罪所用之物；附表二編號3 、4 所示之行
    動電話共3 支（不包含所插用附表二編號5 所示之SIM 卡）
    ，均為共犯「老闆」持交被告甲○○使用之物，足認均為共
    犯「老闆」所有，而供被告甲○○及詐欺集團共犯本案犯罪
    所用之物（指附表二編號3） ，及供犯罪預備之物（指附表
    二編號4） ，均經被告甲○○供承在卷（見原審卷第78頁）
    ，爰依刑法第38條第1 項第2 款規定宣告沒收。(三)附表二編
    號5 所示門號SIM 卡3 張，申辦人各為吳宇桓、莊俊賢、陳
    明忠，業據被告甲○○供承在卷（見偵卷第6 頁），且無證
    據證明為被告甲○○或其他共犯所有，自不予宣告沒收。(四)
    附表二編號6 所示行動電話2 支，為被告甲○○及乙○○所
    有，僅係供渠等私用，分據被告甲○○、乙○○陳明在卷（
    見原審卷第78頁）；附表二編號7 、8 所示之物，均無證據
    證明與本件犯行有直接關聯，均不諭知沒收。(五)附表一編號
    7 、8 所示偽造之公文書，並無證據證明與本案有關，亦不
    予宣告沒收。經核原判決此部分之認事用法，均無不合，量
    刑亦屬允當，檢察官上訴意旨指摘原判決此部分量刑過輕，
    被告甲○○上訴意旨指摘原判決此部分量刑過重，而有不當
    ，皆為無理由，應予駁回。
、被告甲○○被訴僭行公務員職權部分，業經原審為無罪判決
    確定，茲不再論列。
肆、被告乙○○部分，嗣由本院另行審結。
據上論結，應依刑事訴訟法第368條，判決如主文。
本案經檢察官張金塗到庭執行職務。
中    華    民    國    98    年    8     月    19    日
                   刑事第一庭    審判長法  官   翁慶珍
                                       法  官   莊崑山
                                       法  官   徐美麗
以上正本證明與原本無異。
如不服本判決應於收受本判決後10日內向本院提出上訴書狀，其
未敘述上訴理由者，並得於提起上訴後10日內向本院補提理由書
狀（均須按他造當事人之人數附繕本）「切勿逕送上級法院」。
中    華    民    國    98    年    8     月    19    日
                                       書記官   賴梅琴
附錄本判決論罪科刑法條：
《刑法第216條》
行使第210 條至第215 條之文書者，依偽造、變造文書或登載不
實事項或使登載不實事項之規定處斷。
《刑法第211條》
偽造、變造公文書，足以生損害於公眾或他人者，處1 年以上7
年以下有期徒刑。
《刑法第212條》
偽造、變造護照、旅券、免許證、特許證及關於品行、能力服務
或其他相類之證書、介紹書，足以生損害於公眾或他人者，處1
年以下有期徒刑、拘役或3 百元以下罰金。
《刑法第339條》
意圖為自己或第三人不法之所有，以詐術使人將本人或第三人之
物交付者，處5 年以下有期徒刑、拘役或科或併科1 千元以下罰
金。
以前項方法得財產上不法之利益或使第三人得之者，亦同。
前二項之未遂犯罰之。
  附表一：
 ┌──┬────────┬───────┬──────┬───┬────┐
 │編號│   文件/印章名稱│文件內容簡述  │ 偽造之印文 │數量  │沒收部分│
 ├──┼────────┼───────┼──────┼───┼────┤
 │1   │臺北地方法院地檢│1.提存物受取人│「公鑑」欄上│壹張  │公印文部│
 │    │署監管科        │  姓名或名稱：│之「臺灣高雄│      │分，依刑│
 │    │                │? 丙○○。    │地方法院檢察│      │法第219 │
 │    │                │2.存提物之名稱│署印」公印文│      │條之規定│
 │    │                │  種類數量：捌│壹枚。      │      │，宣告沒│
 │    │                │  拾萬元整。  │            │      │收。    │
 │    │                │3.申請日期：  │            │      │公文書部│
 │    │                │? 97年12月8日 │            │      │分，已交│
 │    │                │4.傳真上載「De│            │      │付丙○○│
 │    │                │  c 08 15:41、│            │      │收受，不│
 │    │                │  000000000」 │            │      │宣告沒收│
 │    │                │              │            │      │。      │
 ├──┼────────┼───────┼──────┼───┼────┤
 │2   │臺北地檢署監管科│1.丙○○。    │「公鑑」欄上│壹張  │公文書部│
 │    │收據            │2.捌拾萬元整。│之「臺灣高雄│      │分，未交│
 │    │                │3.申請日期：  │地方法院檢察│      │付丙○○│
 │    │                │? 97年12月8日 │署印」公印文│      │收受，依│
 │    │                │4.傳真上載「De│壹枚。      │      │刑法第38│
 │    │                │  c 08 15:41、│            │      │條第1 項│
 │    │                │  000000000」 │            │      │第2 款之│
 │    │                │              │            │      │規定，宣│
 │    │                │              │            │      │告沒收。│
 ├──┼────────┼───────┼──────┼───┼────┤
 │3   │臺北地方法院地檢│1.提存物受取人│「公鑑」欄上│壹張  │公印文部│
 │    │署監管科        │  姓名或名稱：│之「臺灣高雄│      │分，依刑│
 │    │                │? 丙○○。    │地方法院檢察│      │法第219 │
 │    │                │2.存提物之名稱│署印」公印文│      │條之規定│
 │    │                │  種類數量：貳│壹枚。      │      │，宣告沒│
 │    │                │  佰貳拾萬元整│            │      │收。    │
 │    │                │  。          │            │      │公文書部│
 │    │                │3.申請日期：  │            │      │分，已交│
 │    │                │? 97年12月11日│            │      │付丙○○│
 │    │                │4.傳真上載「De│            │      │收受，不│
 │    │                │  c 11 13:08、│            │      │宣告沒收│
 │    │                │  000000000 」│            │      │。      │
 ├──┼────────┼───────┼──────┼───┼────┤
 │4   │臺北地檢署監管科│1.丙○○。    │「公鑑」欄上│壹張  │公文書部│
 │    │收據            │2.貳佰貳拾萬元│之「臺灣高雄│      │分，未交│
 │    │                │? 整。        │地方法院檢察│      │付丙○○│
 │    │                │3.申請日期：  │署印」公印文│      │收受，依│
 │    │                │? 97年12月11日│壹枚。      │      │刑法第38│
 │    │                │4.傳真上載「De│            │      │條第1 項│
 │    │                │  c 11 13:08、│            │      │第2 款之│
 │    │                │  000000000 」│            │      │規定，宣│
 │    │                │              │            │      │告沒收。│
 ├──┼────────┼───────┼──────┼───┼────┤
 │5   │臺北地方法院地檢│1.提存物受取人│「公鑑」欄上│壹張  │公文書部│
 │    │署監管科        │  姓名或名稱：│之「臺灣高雄│      │分，依刑│
 │    │                │? 丙○○。    │地方法院檢察│      │法第38條│
 │    │                │2.存提物之名稱│署印」公印文│      │第1 項第│
 │    │                │  種類數量：陸│壹枚。      │      │2 款之規│
 │    │                │? 拾萬元整。  │            │      │定，宣告│
 │    │                │3.申請日期：  │            │      │沒收。  │
 │    │                │? 97年12月16日│            │      │        │
 │    │                │4.傳真上載「De│            │      │        │
 │    │                │  c 16 16:30、│            │      │        │
 │    │                │  000000000 」│            │      │        │
 ├──┼────────┼───────┼──────┼───┼────┤
 │6   │臺北地檢署監管科│1.丙○○。    │「公鑑」欄上│壹張  │同上    │
 │    │收據            │2.陸拾萬元整。│之「臺灣高雄│      │        │
 │    │                │3.申請日期：  │地方法院檢察│      │        │
 │    │                │? 97年12月16日│署印」公印文│      │        │
 │    │                │4.傳真上載「De│壹枚。      │      │        │
 │    │                │  c 16 16:30、│            │      │        │
 │    │                │  000000000 」│            │      │        │
 ├──┼────────┼───────┼──────┼───┼────┤
 │7   │臺北地方法院地檢│1.提存物受取人│「公鑑」欄上│正本、│無證據證│
 │    │署監管科        │  姓名或名稱：│之「臺灣高雄│影本各│明與本案│
 │    │                │? 鍾萬吉。    │地方法院檢察│1 張，│有關，不│
 │    │                │2.存提物之名稱│署印」公印文│共計2 │予宣告沒│
 │    │                │  種類數量：陸│壹枚。（正本│張。  │收。    │
 │    │                │? 拾萬元整。  │、影本各壹枚│      │        │
 │    │                │3.申請日期：  │，共計貳枚）│      │        │
 │    │                │? 97年12月16日│            │      │        │
 ├──┼────────┼───────┼──────┼───┼────┤
 │8   │臺北地檢署監管科│1.鍾萬吉。    │「公鑑」欄上│壹張  │同上    │
 │    │收據            │2.陸拾萬元整。│之「臺灣高雄│      │        │
 │    │                │3.申請日期：  │地方法院檢察│      │        │
 │    │                │? 97年12月16日│署印」公印文│      │        │
 │    │                │              │壹枚。      │      │        │
 ├──┼────────┼───────┼──────┼───┼────┤
 │9   │臺灣高雄地方法院│科別：監管科  │ 無         │壹張  │依刑法第│
 │    │服務證          │姓名：劉祥俊  │            │      │38條第1 │
 │    │                │              │            │      │項第2 款│
 │    │                │              │            │      │之規定，│
 │    │                │              │            │      │宣告沒收│
 │    │                │              │            │      │。      │
 ├──┼────────┼───────┼──────┼───┼────┤
 │10  │臺灣高雄地方法院│ 無           │? 無        │壹顆  │依刑法第│
 │    │檢察署印        │              │            │      │219 條之│
 │    │                │              │            │      │規定，宣│
 │    │                │              │            │      │告沒收。│
 └──┴────────┴───────┴──────┴───┴────┘
附表二：
 ┌──┬───────────┬──────────┐
 │編號│扣押物品              │備註                │
 ├──┼───────────┼──────────┤
 │1   │筆記本1 本            │供犯罪所用，依刑法第│
 │    │                      │38 條 第1 項第2 款之│
 │    │                      │規定，宣告沒收。    │
 ├──┼───────────┼──────────┤
 │2   │印泥1 盒              │供犯罪所用，依刑法第│
 │    │                      │38 條 第1 項第2 款之│
 │    │                      │規定，宣告沒收。    │
 ├──┼───────────┼──────────┤
 │3   │搭配門號0000000000號使│供犯罪所用，依刑法第│
 │    │用之MOTOROLA牌（序號：│38條第1 項第2 款之規│
 │    │000000000000000號）行 │定，宣告沒收。      │
 │    │動電話1 支            │                    │
 ├──┼───────────┼──────────┤
 │4   │MOTOROLA牌（序號：3572│供犯罪預備之用，依刑│
 │    │00000000000 號）行動電│法第38條第1 項第2 款│
 │    │話、及PLATINUM牌（序號│之規定，宣告沒收。  │
 │    │：000000000000000 號）│                    │
 │    │行動電話各1 支，共2 支│                    │
 ├──┼───────────┼──────────┤
 │5   │門號為0000000000號、09│非被告甲○○所有，且│
 │    │00000000號、0000000000│無證據證明為犯罪集團│
 │    │號SIM 卡各1張，共3 張 │成員所有，不予宣告沒│
 │    │                      │收。                │
 ├──┼───────────┼──────────┤
 │6   │被告甲○○所有摩托羅拉│無證據證明與本件犯行│
 │    │牌之序號為000000000000│有直接關聯，不諭知沒│
 │    │661 號行動電話（含門號│收。                │
 │    │為0000000000號SIM 卡1 │                    │
 │    │張）1 支；被告乙○○所│                    │
 │    │有Sony Ericsson 之序號│                    │
 │    │為000000000000000 號行│                    │
 │    │動電話（含門號為093881│                    │
 │    │5773號SIM 卡1 張）1 支│                    │
 ├──┼───────────┼──────────┤
 │7   │匯豐銀行紙鈔封條3條   │無證據證明與本件犯行│
 │    │                      │有直接關聯，不諭知沒│
 │    │                      │收。                │
 ├──┼───────────┼──────────┤
 │8   │被告甲○○身上所扣得之│無證據證明與本件犯行│
 │    │現金12萬7,454 元；被告│有直接關聯，不諭知沒│
 │    │乙○○身上所扣得現金  │收。                │
 │    │1萬5,700 元           │                    │
 └──┴───────────┴──────────┘


司法院資訊處製作；財團法人民間司法改革基金會備份。
